

Rafael Villagómez

Desarrollador **Full Stack**

Datos de contacto

- - yandry75egmail.com
- - 618152241



- Madrid
- in Rafael Villagomez



<u>RafaelVillagomezDev</u>



<u>Porfolio</u>

Perfil profesional

Profesional con más de un año de experiencia trabajando en tecnologías Front End (React, Vue, JavaScript, HTML, CSS) y Back End (Node, Express, PHP). También utilizo habitualmente Testing y TypeScript para garantizar la calidad de mi código.

Soft Skills

- Comunicación
- Autonomía
- Liderazgo

Stack tecnológico

JavaScript React Java PHP Python HTML/CSS



Experiencia profesional

Sofware Engineer

Globant Madrid

Enero 2024 - actualmente

- Desarrollo de nuevos productos
- Creacion landings y componentes
- Desarrollo de servicios web
- Refactorizaciones de código
- Integraciones Whatsapp, Google Tag Manager, Adobe y Unbounce

Desarrollador Frontend

Walmeric Madrid

Julio 2022 - Enero 2024

- Creación de landings y componentes web
- Gestión de las paginas web de clientes
- Resolución de incidencias en alta de leads
- Integraciones con plataformas Google Tag Manager, Adobe
- Desarrollo de servicios web

Desarrollador Full Stack

Qualeon Madrid

Marzo - Junio 2021

- Creación de Api Rest en Node.JS y Express.JS
- Testing en Pytest
- Desarrollo de componentes en Vue.JS
- Maguetación HTML y CSS

Formación

Training Full Stack React

OXYGEN Academy Madrid Marzo 2022

- Formación bajo metodología SCRUM organizada en Sprints semanales.
- Stack tecnológico (MERN)
- Testing con Cypress y Jest
- Despliegue en Github Pages
- Proyectos: **OXYGEN Shop** CloudDrop

Grado Superior Desarrollo de Aplicaciones Web

Colegio Nuestra Señora Del Pilar Madrid 2018-2021

• Desarrollo de aplicación Delivery de gestión de pedidos y clientes, desarrollada en PHP (Codeigniter), MySQL y Javascript.

Bachillerato Tecnológico

I..E.S Juan Gris 2016-2018